臺灣高雄地方法院刑事判決          100年度審交訴字第238號
公  訴  人  臺灣高雄地方法院檢察署檢察官
被      告  林玫君
上列被告因公共危險案件，經檢察官提起公訴（100年度偵字第
4390號），嗣本院訊問被告後，因被告就其被訴事實為有罪之陳
述，經詢問被告及檢察官之意見後，合議庭裁定由受命法官依簡
式審判程序獨任審理，並判決如下：
    主  文
林玫君犯肇事致人傷害逃逸罪，累犯，處有期徒刑柒月。
    事實及理由
一、本件被告林玫君所犯為死刑、無期徒刑、最輕本刑為3年以
    上有期徒刑以外之罪，其於審判程序中就被訴事實為有罪之
    陳述，經本院告知簡式審判程序之旨，並聽取當事人意見後
    ，認宜進行簡式審判程序，爰依刑事訴訟法第273條之1第1
    項規定，裁定進行簡式審判程序，合先敘明。又簡式審判程
    序之證據調查，依刑事訴訟法第273條之2規定，不受同法第
    159條第1項審判外陳述排除之限制，再被告對於卷內之各項
    證據亦不爭執證據能力（本院卷第33、34頁），故卷內所列
    之各項證據，自得作為證據，先予敘明。
二、本件犯罪事實及證據，除犯罪事實欄首行補充「林玫君於民
    國98年間，因公共危險等案件，經本院分別以98年度審交簡
    字第80號判處有期徒刑2月、3月、98年度審交訴字第168號
    判處有期徒刑6月、2月確定，經本院98年度審聲字第5194號
    裁定合併定應執行刑為有期徒刑10月，並於99年12月3日易
    科罰金執行完畢」；證據部分補充「和解書影本1份（本院
    卷第22頁）」、「被告於本院審理中之自白」外，餘均引用
    附件檢察官起訴書所載。
三、核被告所為，係犯刑法第185條之4肇事致人傷害逃逸罪。又
    被告有前開犯罪事實欄所載之犯罪前科及執行情形，有臺灣
    高等法院被告前案紀錄表1份在卷可查，其於上開有期徒刑
    執行完畢後5年內，故意再犯本件有期徒刑以上之罪，為累
    犯，應依刑法第47條第1項之規定加重其刑。爰審酌被告駕
    車時疏未注意道路交通安全規則之相關規定，致生本件車禍
    並使告訴人受有上開傷害，且其於肇事後未留置現場照護被
    害人或報警處理，而逕自逃離現場，所為誠屬可議。惟念及
    被告犯後坦承犯行，態度尚可，及事後業已與被害人達成和
    解，此有和解書影本1份（本院卷第22頁）附卷可稽等一切
    情狀，暨檢察官之具體求刑，爰量處如主文所示之刑，以資
    懲儆。
據上論斷，應依刑事訴訟法第273條之1第1項、第299條第1項前
段、第310條之2、第454條第2項，刑法第185條之4、第47條第1
項，判決如主文。
本案經檢察官王清海到庭執行職務。
中    華    民    國    100    年    10   月    20   日
                  刑事第十庭   法  官  張  震
以上正本證明與原本無異。
如不服本判決應於收受送達後10日內向本院提出上訴書狀，並應
敘述具體理由；如未敘述上訴理由者，應於上訴期間屆滿後20日
內向本院補提理由書（均須按他造當事人之人數附繕本）「切勿
逕送上級法院」。
中    華    民    國    100    年    10   月    20    日
                               書記官  邱家銘
附錄本案論罪科刑所適用之法條：
中華民國刑法第185條之4
駕駛動力交通工具肇事，致人死傷而逃逸者，處6 月以上5 年以
下有期徒刑。
附件：
臺灣高雄地方法院檢察署檢察官起訴書
                                     100年度偵字第4390號
    被      告  林玫君  女  26歲（民國○○年○月○○日生）
                        住高雄市苓雅區○○○路32巷10號3
                        樓之8
                        國民身分證統一編號：Ｚ000000000號
上列被告因公共危險案件，已經偵查終結，認應該提起公訴，茲
將犯罪事實及證據並所犯法條分敘如下：
        犯罪事實
一、林玫君於99年12月9日晚上10時許，騎乘車牌號碼630-EAZ號
    機車，沿高雄市○○○路由北往南方向行駛，途經該路與同
    路32巷口，欲左轉進入巷內時，本應注意轉彎車應暫停讓直
    行車先行，竟疏未注意，貿然左轉，適有戴嬿萍騎乘車牌號
    碼M5H-862號機車，沿同路同向自後方行駛至該處，戴嬿萍
    煞避不及，先滑倒後再撞擊林玫君所騎乘之機車，致戴嬿萍
    受有雙肘各2x1公分之擦傷及多處擦傷等傷害（過失傷害罪
    部分，未據告訴）。詎知林玫君騎乘前開機車肇事，致戴嬿
    萍人車倒地受傷，竟未對戴嬿萍施以必要之救護措施，反萌
    生肇事逃逸之犯意，於起身後，隨即駕車逃離現場。嗣經警
    調取附近監視器後，循線查獲。
二、案經高雄市政府警察局苓雅分局移送偵辦。
        證據並所犯法條
一、證據清單及待證事實
┌───┬─────────────┬─────────────┐
│ 編號 │    證             據     │     待   證   事   實    │
├───┼─────────────┼─────────────┤
│  一  │被告林玫君於警詢及偵查中之│證明全部犯罪事實。        │
│      │自白                      │                          │
├───┼─────────────┼─────────────┤
│  二  │證人戴嬿萍於警詢及偵查中之│證明全部犯罪事實。        │
│      │證述                      │                          │
├───┼─────────────┼─────────────┤
│  三  │證人林鈺璇於警詢中之證述  │證明其於上開時地，將上開車│
│      │                          │輛借予林玫君使用之事實。  │
├───┼─────────────┼─────────────┤
│  四  │高雄市立醫院之戴嬿萍診斷證│證明戴嬿萍受有上開傷害之事│
│      │明書1份                   │實。                      │
├───┼─────────────┼─────────────┤
│  五  │道路交通事故現場圖、調查報│證明全部犯罪事實。        │
│      │告表（一）、（二）、談話紀│                          │
│      │錄表、現場照片及監視器照片│                          │
│      │各1份                     │                          │
└───┴─────────────┴─────────────┘
二、核被告所為，係犯刑法第185條之4之肇事逃逸罪嫌。
三、依刑事訴訟法第251條第1項提起公訴。
    此    致
臺灣高雄地方法院
中    華    民    國   100    年    8     月    3     日
                              檢察官  劉  河  山
上正本證明與原本無異
中    華    民    國   100    年    8     月    10    日
                              書記官
所犯法條
中華民國刑法第185條之4
（肇事遺棄罪）
駕駛動力交通工具肇事，致人死傷而逃逸者，處6月以上5年以下
有期徒刑。